臺灣士林地方法院刑事判決　　　　　　　 94年度訴字第226號
公　訴　人　臺灣士林地方法院檢察署檢察官
被　　　告　甲○○
上列被告因違反毒品危害防制條例案件，經檢察官提起公訴（93
年度偵字第10858 號、94年度偵字第3049號、第3635號、94年度
毒偵字第18號、第312 號、第661 號），被告於本院準備程序就
被訴施用毒品犯行部分為有罪之陳述，經本院合議庭裁定就被告
被訴此部分之犯行，由受命法官獨任依簡式審判程序審理，並判
決如下：
    主  文
甲○○連續施用第1 級毒品，處有期徒刑捌月，扣案如附表編號
3、5所示之第1 級毒品海洛因均沒收銷燬；又連續施用第2 級毒
品，處有期徒刑伍月，扣案如附表編號1 、2 、6 所示之安非他
命吸食器及附表編號4 所示之第2 級毒品安非他命均沒收，其中
編號4 之第2 級毒品安非他命並銷燬。應執行有期徒刑壹年，扣
案如附表所示之物均沒收，其中附表編號3 、5 所示之第1 級毒
品海洛因及附表編號4 所示之第2 級毒品安非他命並銷燬。
    事  實
一、甲○○前因施用毒品案件，經本院以92年毒聲字第1045號裁
    定送觀察、勒戒後，認無繼續施用毒品之傾向，而於民國93
    年7 月16日執行完畢釋放，並由臺灣士林地方法院檢察署檢
    察官於93年7 月16日，以93年度毒偵緝字第100 號處分不起
    訴確定。詎甲○○仍不知悛悔，於前述觀察勒戒執行完畢釋
    放後5 年內，復基於施用第1 級毒品之概括犯意，自93年11
    月初某日起至93年12月6 日某時止，連續在台北縣汐止市○
    ○街70號5 樓，以香菸內摻入海洛因粉末後抽煙之方式，施
    用第1 級毒品海洛因，平均2 、3 日施用1 次；甲○○另基
    於施用第2 級毒品之概括犯意，自93年7 月16日執行觀察勒
    戒完畢釋放之當日起至93年12月6 日某時止，連續在台北縣
    汐止市○○街70號5 樓、台北縣汐止市及台北市內湖區友人
    住處等處所，以玻璃球內放置安非他命加以點火燒烤而吸煙
    之方式，施用第2 級毒品安非他命，平均每小時施用1 次。
    嗣分別為警查獲如次：(一)93年10月12日凌晨0 時40分許，因
    搭乘友人王正河駕駛之車牌號碼2E-9891 號自用小客車，途
    經臺北市○○區○○路319 號前，為臺北市政府警察局內湖
    分局員警攔檢盤查，當場查獲王正河因案通緝，並扣王正河
    所有之電子磅秤1 台、葡萄糖1 包、海洛因1 包（驗餘淨重
    0.88公克）、安非他命3 包（合計淨重38.8公克）、大麻2
    包（淨重2.5 公克）及分裝袋5 只等及甲○○所有之安非他
    命吸食器1 組，嗣經徵得甲○○同意後，採其尿液送驗。(二)
    93年10月31日凌晨2 時許，為警在台北市中山區○○○路與
    新生北路口攔檢盤查，經甲○○同意搜索，當場在其身上扣
    得其所有之海洛因1 包（淨重0.52公克）及安非他命吸食器
    1 組，並採其尿液送驗。(三)93年12月6 日6 時30分許，為警
    在台北縣汐止市○○街70號5 樓經甲○○同意搜索，當場扣
    得甲○○持有之海洛因3 包（合計淨重2.24公克）、安非他
    命7 包（合計驗餘淨重28.86 公克，起訴書誤載為29.13 公
    克，應予更正）、電子磅秤1 台、分裝袋48個、安非他命吸
    食器1 組，並採其尿液送驗。嗣因甲○○之尿液經送驗後，
    均呈毒品陽性反應，始悉上情。
二、案經臺北市政府警察局內湖分局、中山分局、臺北縣政府警
    察局金山分局報告臺灣士林地方法院檢察署檢察官偵查起訴
    。
    理  由
一、上揭事實，業據被告甲○○於本院審理時坦白承認，又被告
    第1 次（即93年10月12日）為警查獲所採尿液，經送台灣尖
    端先進生技醫藥股份有限公司以酵素免疫分析法初驗後，再
    以氣相層析質譜儀複驗，結果證實其尿液確呈安非他命及甲
    基安非他命陽性反應，有該公司於93年11月5 日出具之濫用
    藥物檢驗報告1 紙在卷可稽（附於94年度毒偵字第18號卷，
    第5 頁）；第2 次（即93年10月31日）為警查獲所採尿液，
    經送台灣尖端先進生技醫藥股份有限公司以酵素免疫分析法
    初驗後，再以氣相層析質譜儀複驗，結果證實其尿液確呈安
    非他命及甲基安非他命陽性反應，有該公司於93年11月9日
    出具之濫用藥物檢驗報告1 紙附卷足憑（附於94年度毒偵字
    第250 號卷，第20頁）；第3 次（即93年12月6 日）為警查
    獲所採尿液，經送台灣檢驗科技股份有限公司以酵素免疫分
    析法初驗後，復以氣相層析質譜儀法為確認檢驗，結果證實
    其尿液確呈嗎啡（即施用海洛因之代謝物）、安非他命及甲
    基安非他命陽性反應，有該公司於93年12月13日出具之濫用
    藥物尿液檢驗報告1 紙存卷可考（附於94年度毒偵字第312
    號卷，第4 頁），此外，並有附表所示被告自承其所有並於
    歷次為警查獲時扣得之安非他命吸食器、第1 級毒品及第2
    級毒品等物足憑，又扣案毒品部分，均係經送鑑驗後，始證
    實分別為第1 級毒品海洛因或第2 級毒品安非他命，亦有附
    表所示鑑驗報告在卷可稽，堪認被告坦承施用海洛因及安非
    他命之自白，與事實相符可以採信。又被告前因施用毒品案
    件，經本院裁定送觀察、勒戒，並於93年7 月16日執行完畢
    釋放等情，亦有臺灣士林地方法院檢察署刑案資料查註紀錄
    表、臺灣高等法院被告前案紀錄表等件在卷足憑。從而，被
    告係於上開觀察勒戒執行完畢釋放後，5 年內再犯本案施用
    毒品犯行，事證明確，堪予認定，應依法論科。
二、查海洛因為毒品危害防制條例第2 條第2 項第1 款所稱之第
    1 級毒品，安非他命則為同條例之同條項第2 款所稱之第2
    級毒品。被告施用海洛因及安非他命，核其所為，均係分別
    犯毒品危害防制條例第10條第1 項之施用第1 級毒品罪及同
    條第2 項之施用第2 級毒品罪。被告分別持有第1 級毒品海
    洛因及第2 級毒品安非他命進而施用，其持有毒品之低度行
    為，應各為施用毒品之高度行為所吸收，均不另論以持有毒
    品罪。又其先後多次施用第1 級毒品海洛因及第2 級毒品安
    非他命之犯行，各時間緊接，手段相同，所犯分係構成要件
    相同之罪名，顯係各基於概括犯意反覆為之，各為連續犯，
    應分別以1 罪論，並均依刑法第56條之規定加重其刑，公訴
    意旨就被告施用第2 級毒品安非他命犯行部分，雖僅記載被
    告自93年7 月下旬起至同年12月6 日止之犯行，惟被告其餘
    施用第2 級毒品犯行，與上開起訴書所載犯行間有連續犯之
    裁判上1 罪關係，同為起訴效力所及，基於審判不可分原則
    ，本院自應併予審究，附此敘明。又被告所犯上開2 罪，犯
    意各別，罪名互殊，應予分論併罰。爰審酌被告曾因施用毒
    品犯行而送觀察勒戒，仍不知悛悔，復再施用第1 級毒品及
    第2 級毒品，顯已有成癮性，惟念其施用毒品乃戕害自己身
    心健康，尚未危及他人並其犯罪之動機、目的、次數及其智
    識程度等一切情狀，分別量處如主文所示之刑，並定應執行
    之刑，以示懲儆。
三、(一)沒收部分：
    扣案如附表編號3 、5 所示之海洛因4 包及附表編號4 所示
    之安非他命7 包，分別係查獲之第1 級毒品及第2 級毒品，
    不問是否屬於犯人所有，均應依毒品危害防制條例第18條第
    1 項前段之規定，諭知沒收銷燬。又扣案如附表編號1 、2
    、6 所示之安非他命吸食器，係被告所有，供本案犯罪所用
    之物，業據被告供承在卷，應依刑法第38條第1 項第2 款之
    規定諭知沒收。
(二)不予沒收部分：
　　起訴書所載員警於93年10月12日查獲被告時，扣得之電子磅
    秤1 台、葡萄糖1 包、海洛因1 包（驗餘淨重0.88公克）、
    安非他命3 包（合計淨重38.8公克）、大麻2 包（淨重2.5
    公克）及分裝袋5 只等物，業據被告否認為其所有，並表示
    係同案遭查獲之友人王正河所有之物。經查，被告此部分之
    辯詞，核與王正河於警局初詢時供承該等扣案物品為其所有
    等語相符，堪予採信；又被告於93年12月6 日為警查獲時扣
    得之電子磅秤1 台及分裝袋48只，雖被告坦承為其所有之物
    ，然該等物品客觀上非施用毒品所必須之物，且依起訴書所
    載內容觀之，該等物品應係被告另被訴涉犯販賣安非他命罪
    嫌所使用之物，要與本案論罪科刑之施用毒品犯行無直接關
    連，爰均不予諭知沒收，附此敘明。
四、公訴意旨另認被告尚自93年7 月下旬某時起至93年11月間某
    日（即前揭論罪科刑之93年11月初某日前）止，連續施用第
    1 級毒品海洛因，且此部分之犯行，並與前揭論罪科刑之犯
    行部分，有連續犯之裁判上1 罪關係。訊據被告甲○○，其
    於本院審理時，堅詞否認此部分之犯行，辯稱：93年10月31
    日為警查獲之該包海洛因係伊拿到後準備施用，伊第1 次施
    用海洛因是在93年11月初某日等語。經查，被告甲○○於93
    年10月12日及93年10月31日為警查獲當日，經警採其尿液送
    驗，結果均呈嗎啡類陰性反應，有台灣尖端先進生技醫藥股
    份有限公司出具之濫用藥物檢驗報告各1 紙附卷可稽（分別
    附於94年度毒偵字第18號卷，第5 頁、94年毒偵字第250 號
    卷，第20頁），足認被告甲○○之辯解並非無據，又被告於
    93年10月31日為警查獲時，固遭查扣持有之海洛因1 包，然
    此一事實或能資為推定被告預備施用毒品之依據，究無足憑
    認被告過去即有施用海洛因之犯行，參以被告既已坦承連續
    施用海洛因犯行，尚無必要僅就連續犯行中之部分為虛偽不
    實之否認，此外，復查無其他積極證據足認被告此部份之犯
    行，既不能證明被告此部份之犯罪，原應為無罪之諭知，惟
    公訴人於起訴書中認此部分之犯行，與前開論罪科刑之施用
    第1 級毒品海洛因犯行間，有連續犯之裁判上一罪關係，爰
    不另為無罪之諭知，併此敘明。
五、被告甲○○被訴販賣第1 級毒品、第2 級毒品未遂罪嫌部分
    ，由本院另以通常程序審結，附此敘明。
據上論斷，應依刑事訴訟法第273 條之1 第1 項、第299 條第1
項前段，毒品危害防制條例第10條第1 項、第2 項、第18條第1
項前段，刑法第11條、第56條、第51條第5 款、第38條第1 項第
2 款 ，判決如主文。
本案經檢察官靳開聖到庭執行職務。
中　　華　　民　　國　　94　　年　　6 　　月　　22　　日
                  刑事第三庭法  官  吳祚丞
以上正本證明與原本無異。
如不服本判決應於送達後10日內，向本院提出上訴狀。
                            書記官  林立原
中　　華　　民　　國　　94　　年　　6 　　月　　24　　日
附表
┌──┬───────┬───┬──────┬───────┐
│編號│  名稱        │數量  │  扣案時間  │  鑑驗報告    │
├──┼───────┼───┼──────┼───────┤
│1   │安非他命吸食器│壹組  │93年10月12日│              │
├──┼───────┼───┼──────┼───────┤
│2   │安非他命吸食器│壹組  │93年10月31日│              │
├──┼───────┼───┼──────┼───────┤
│3   │海洛因        │壹包（│93年10月31日│法務部調查局94│
│    │              │淨重  │            │年1 月10日調科│
│    │              │0.52  │            │壹字第02000684│
│    │              │公克）│            │2 號鑑定通知書│
│    │              │      │            │（附於94年度毒│
│    │              │      │            │偵字第250 號卷│
│    │              │      │            │第6頁）       │
├──┼───────┼───┼──────┼───────┤
│4   │安非他命      │柒包（│93年12月6日 │內政部刑事警察│
│    │              │合計驗│            │局93年12月29日│
│    │              │餘淨重│            │刑鑑字第093024│
│    │              │28.86 │            │5778號鑑驗通知│
│    │              │公克）│            │書（附於93年度│
│    │              │      │            │核退字第3180號│
│    │              │      │            │卷，第11頁）  │
├──┼───────┼───┼──────┼───────┤
│5   │海洛因        │參包（│93年12月6日 │法務部調查局94│
│    │              │合計淨│            │年1 月19日調科│
│    │              │重2.24│            │壹字第04000370│
│    │              │公克）│            │4 號鑑定通知書│
│    │              │      │            │（附於93年度偵│
│    │              │      │            │字第10858 號卷│
│    │              │      │            │(二)，第24頁）│
├──┼───────┼───┼──────┼───────┤
│6   │安非他命吸食器│壹組  │93年12月6日 │              │
└──┴───────┴───┴──────┴───────┘
所犯法條：
毒品危害防制條例第10條：
施用第1 級毒品者，處6 月以上5 年以下有期徒刑。
施用第2 級毒品者，處3 年以下有期徒刑。
